【裁判字號】    98,審易,2164
【裁判日期】    981230
【裁判案由】    竊盜等
【裁判全文】
臺灣士林地方法院刑事判決            98年度審易字第2164號
公  訴  人  臺灣士林地方法院檢察署檢察官
被      告  甲○○
                   （另案於臺灣臺北監獄士林分監執行中）
上列被告因竊盜等案件，經檢察官提起公訴（98年度偵字第1417
5 號），經訊問被告後，被告為認罪之答辯，本院裁定認宜改行
簡式審判程序並判決如下：
    主  文
甲○○毀壞門扇竊盜，累犯，處有期徒刑壹年。
    事實及理由
一、本件犯罪事實、證據，均引用檢察官起訴書（如附件）之記
    載，另更正及補充如下：
  1.被告甲○○前於民國89年間，因常業竊盜罪，經臺灣板橋地
    方法院以90年度訴136 號判決判處有期徒刑3 年6 月，經臺
    灣高等法院以90年度上訴字第2543號判決上訴駁回而確定，
    復經臺灣桃園地方法院以93年度聲字第5 號裁定假釋付保護
    管束，甫於93年10月17日保護管束期滿未經撤銷假釋，未執
    行之刑，以已執行論（本案構成累犯），有臺灣高等法院被
    告前案紀錄表在卷可憑。
  2.如附件證據清單及待證事實欄之內政部警政署刑事警察局98
    年「5 月2 日」刑紋字第0980083240號鑑驗書更正為「6 月
    22日」。
  3.被告於本院審理中就其本件犯行自白不諱（本院98年12月16
    日準備程序及審判筆錄第2 頁參照）。
二、核被告所為，係犯刑法第306 條第1 項之無故侵入他人住宅
    罪及第321 條第1 項第2 款之毀壞門扇竊盜罪。被告侵入告
    訴人住宅之目的，係為竊取屋內財物，則被告所為無故侵入
    住宅、毀壞門扇竊盜之複數舉動，係基於單一行為決意所為
    ，應評價為法律上之一行為，是被告係以一行為同時觸犯上
    開二罪名，為想像競合犯，應依刑法第55條前段規定，從重
    依毀壞門扇竊盜罪處斷。公訴意旨認被告所犯上開2 罪，犯
    意各別，行為互殊，應予分論併罰，容有誤會，惟其基本社
    會事實同一，本院自得併予審究。又被告有上開之前科紀錄
    ，業已如前述，其於5 年內故意再犯本件有期徒刑以上之罪
    ，為累犯，應依刑法第47條第1 項規定加重其刑至二分之一
    。爰審酌被告正值壯年，缺錢孔急，不思循正途賺取錢財，
    侵入他人住宅竊取財物，非但造成被害人財產損失，更嚴重
    侵害被害人居住安寧，實屬可議，惟念及其犯後尚知坦承犯
    行，及其前開犯罪動機、手段、智識程度等一切情狀，爰量
    處如主文所示之刑，以資懲儆。
三、另檢察官及公訴意旨均認被告前曾有多次竊盜前科，目無法
    紀，再犯本件侵入住宅竊盜，顯有犯罪之習慣，請求併依竊
    盜犯贓物犯保安處分條例第3 條第1 項規定，諭知被告刑前
    強制工作。然按刑法上之習慣犯，與累犯、連續犯之性質有
    別，必須有具體之事實，足資證明行為人有犯罪之惡習及慣
    行，始有習慣犯規定之適用，並非一有累犯或連續犯之情形
    ，即可認為有犯罪之習慣（最高法院54年臺上字第3041號判
    決可資參照）。又保安處分係對受處分人將來之危險性所為
    拘束其身體、自由等之處置，以達教化與治療之目的，為刑
    罰之補充制度。本諸法治國家保障人權之原理及刑法之保護
    作用，其法律規定之內容，應受比例原則之規範，使保安處
    分之宣告，與行為人所為行為之嚴重性、行為人所表現之危
    險性、及對於行為人未來行為之期待性相當，最高法院88年
    臺上字第7339號判決亦可資參照。是即便行為人有犯罪之習
    慣，但是否有宣付保安處分之必要性，法院仍得斟酌實際情
    況，以判斷被告未來受刑之執行是否足夠達防衛社會之目的
    以為決定。查被告本件侵入住宅竊盜，距其前於89年間侵入
    住宅竊盜之犯行，已相隔6、7年之久，難認被告有竊盜之習
    慣，又其前次竊盜之犯行雖多達31次，然前案亦認定並無事
    證認被告有強制工作以學習一技之長及正確謀生觀念之必要
    。觀諸本案被告之侵入住宅之犯行僅有1 次，且係出於一時
    經濟困窘而再犯，與前案相較，尚與一般慣竊之懶惰成習、
    長期間且有計劃一再多次數而以犯罪成為日常習慣之情形有
    所不同，尚非有犯罪習慣之人，是以被告所為竊盜行為之嚴
    重性、所表現之危險性加以觀察，倘逕令其強制工作，難認
    符合比例原則，兼衡獄政本具有教化功能，是被告本件犯行
    經本院量處如主文所示之重刑，已足收遏止並矯治其犯罪行
    為之效果，自無併對被告諭知強制工作之必要，檢察官聲請
    對被告為強制工作之宣告，不能准許，併此敘明。
四、據上論斷，應依刑事訴訟法第273 條之1 第1 項、第299 條
    第1 項前段、第310 條之2 、第454 條第2 項，刑法第306
    條第1 項、第321 條第1 項第2 款、第55條前段、第47條第
    1 項，刑法施行法第1 條之1 ，判決如主文。
五、本案經檢察官曾勁元到庭執行職務。
中    華    民    國    98    年    12    月    30    日
                  刑事第一庭    法  官  王沛雷
以上正本證明與原本無異。
如不服本判決應於收受判決後10日內向本院提出上訴書狀，並應
敘述具體理由。其未敘述上訴理由者，應於上訴期間屆滿後20日
內向本院補提理由書（均須按他造當事人之人數附繕本），「切
勿逕送上級法院」。
                                書記官  吳尚文
中    華    民    國    98    年    12    月    30    日
附錄本案論罪科刑法條全文：
中華民國刑法第306條
（侵入住居罪）
無故侵入他人住宅、建築物或附連圍繞之土地或船艦者，處1 年
以下有期徒刑、拘役或3 百元以下罰金。
無故隱匿其內，或受退去之要求而仍留滯者，亦同。
中華民國刑法第321條
（加重竊盜罪）
犯竊盜罪而有左列情形之一者，處6 月以上、5 年以下有期徒刑
：
一、於夜間侵入住宅或有人居住之建築物、船艦或隱匿其內而犯
    之者。
二、毀越門扇、牆垣或其他安全設備而犯之者。
三、攜帶兇器而犯之者。
四、結夥三人以上而犯之者。
五、乘火災、水災或其他災害之際而犯之者。
六、在車站或埠頭而犯之者。
前項之未遂犯罰之。


司法院資訊處製作；財團法人民間司法改革基金會備份。
